【裁判字號】    95,抗,880
【裁判日期】    950728
【裁判案由】    假處分
【裁判全文】
臺灣高等法院民事裁定                   95年度抗字第880號
抗  告  人  國際票券金融股份有限公司
法定代理人  乙○○
上列抗告人與相對人甲○○間聲請假處分事件，對於中華民國95
年6月2日臺灣台北地方法院95年執全字第1235號所為裁定，提起
抗告，本院裁定如下：
    主  文
抗告駁回。
抗告訴訟費用由抗告人負擔。
    理  由
一、按民事訴訟法第五百三十五條第一項規定：「假處分所必要
    之方法，由法院酌量定之。」，而法院酌定假處分之方法時
    ，應斟酌保全強制執行或定暫時狀態之實際需要，以能達假
    處分之目的為準則，倘逾越或未達假處分之目的者，均為法
    所不許。又，「假處分之執行，除前三條規定外，準用關於
    假扣押、金錢請求權及行為、不行為請求權執行之規定。」
    強制執行法第 140條，亦有規定。再「假處分裁定係命令或
    禁止債務人為一定行為者，法院應將該裁定送達於債務人」
    ，強制執行法第 138條定有明文。其目的乃在使債務人知悉
    裁定之內容，而能自動履行其義務。故該假處分之效力，始
    於債務人收受裁定之時。且此假處分裁定一旦發生效力，立
    即發生命令或禁止之形成效果，自無強制執行之問題。又，
    第三人不承認債務人之債權或其他財產權之存在，或於數額
    有爭議或有其他得對抗債務人請求之事由時，應於接受執行
    法院命令後十日內，提出書狀，向執行法院聲明異議。第三
    人依前條第一項規定聲明異議者，執行法院應通知債權人。
    債權人對於第三人之聲明異議認為不實時，得於收受前項通
    知後十日內向管轄法院提起訴訟，並應向執行法院為起訴之
    證明及將訴訟告知債務人。觀之強制執行法第 119條第一項
    、第120條第二項規定自明。
二、抗告意旨略以：原法院對第三人覆函真意有所誤會，實斷章
    取義，與事實不符。學者見解主張得併入刑事案件執行，且
    抗告人聲請同類案件已有數件獲致附條件執行命令。本件假
    處分執行標的，皆為楊瑞仁套取之不法資金，相對人係楊瑞
    仁人頭帳戶，已由台灣台北地方法院檢察署扣押在案，如刑
    事案件撤銷扣押，將為債務人領，縱使抗告人之聲請狀仍
    有不明之處，亦係可以補正，原法院未命抗告人補正或釋明
    ，率予駁回，失之草率，求為將原裁定廢棄等語。
三、查本件原法院依抗告人之聲請，裁定准「抗告人提供新台幣
    （以下同）5197元或等值之中央政府建設公債為擔保後，債
    務人對於附表（聲請狀）所列之動產不得為領取、移轉、抵
    押及其他處分行為」（95年度裁全字第2911號），有原法院
    95年3月6日民事裁定可稽。嗣抗告人提存5197元之擔保金後
    ，聲請原法院就如其聲請狀附表所示債務人於第三人國泰世
    華商業銀行復興分行之存款為強制執行。原法院民事執行處
    乃於95年 3月29日遂發執行命令：「禁止債務人甲○○所持
    有國泰世華商業銀行股份有限公司復興分公司（帳號000000
    00000 號），（金額5197元）存款，不得為領取、移轉、抵
    押及其他處分行為。」，並送達於第三人國泰世華商業銀行
    股份有限公司復興分公司、債務人甲○○，有原法院民事執
    行處北院錦95執全辛字第1235號函、第三人及債務人收受送
    達之送達證書可稽。第三人國泰世華商業銀行股份有限公司
    復興分公司則於95年 4月13日以國世銀字第0077號函，表
    示「債務人甲○○（身分證字號：Ｚ000000000）截至95年4
    月 7日於本分行已無可供扣押存款金額」等語，亦有該分行
    函可稽。原法院民事執行處乃於95年 4月18日，將第三人之
    異議通知抗告人，並諭知抗告人如認第三人異議不實時，得
    依強制執行法第 120條規定，向管轄法院提起訴訟，並於收
    受通知送達翌日起10日內向該處為起訴證明，亦有該處通知
    可稽。是本件抗告人以假處分裁定（95年度裁全字第2911號
    ）為執行名義所聲請之強制執行程序，揆諸前揭說明，業經
    執行完畢。詎抗告人不依法提起訴訟，仍以與上開執行名義
    無關之事項，對原法院民事執行依法所為之通知處聲明異議
    ，於法自有未合，原法院駁回其聲請，理由雖有不同，但結
    論並無二致，仍應予維持。抗告意旨仍執陳詞，指摘原裁定
    不當，求予廢棄，為無理由，應予駁回。
據上論結，本件抗告為無理由，爰裁定如主文。
中    華    民    國    95    年    7     月    28    日
                  民事第八庭
                      審判長法  官  吳景源
                            法  官  滕允潔
                            法  官  連正義
正本係照原本作成。
不得再抗告。
中    華    民    國    95    年    7     月    31    日
                            書記官  張永中


司法院資訊處製作；財團法人民間司法改革基金會備份。
